臺灣臺北地方法院刑事判決　　　　　　　100年度易字第646號
公　訴　人　臺灣臺北地方法院檢察署檢察官
被　　　告　葉宸滋
上列被告因毒品危害防制條例案件，經檢察官提起公訴（100年
度毒偵字第33、187 號），於本院準備程序中，被告就被訴事實
為有罪之陳述，經告以簡式審判之要旨，並聽取當事人意見後，
本院裁定進行簡式審判程序，判決如下：
    主  文
葉宸滋施用第二級毒品，累犯，處有期徒刑伍月，如易科罰金，
以新臺幣壹仟元折算壹日；又施用第二級毒品，累犯，處有期徒
刑肆月，如易科罰金，以新臺幣壹仟元折算壹日。應執行有期徒
刑柒月，如易科罰金，以新臺幣壹仟元折算壹日。
    事  實
一、葉宸滋前因犯傷害、恐嚇取財等案件，經臺灣板橋地方法院
    院以97年度訴字第55號判處有期徒刑1 年2 月、5 月，減為
    有期徒刑7 月、2 月又15日，應執行有期徒刑9 月確定，甫
    於民國99年3 月10日縮刑期滿執行完畢。
二、詎仍不知悔改，基於施用第二級毒品甲基安非他命之犯意，
    於99年9 月20日下午5 時10分為警採尿回溯96小時內某時，
    在不詳處所，以將第二級毒品甲基安非他命置放在玻璃球內
    燒烤吸取煙霧之方式施用第二級毒品1 次。而於99年9 月20
    日下午4 時許，與當時遭通緝之友人楊國雄同在新北市板橋
    區○○○路265 巷1 號105 號房為警查獲，經葉宸滋同意採
    尿送驗後呈甲基安非他命及安非他命陽性反應，始知上情。
三、再另行起意，基於施用第二級毒品甲基安非他命之犯意，於
    99年9 月21日下午某時許，在臺北市○○區○○街118 巷26
    弄10號1 樓住處，以同上之方式，施用第二級毒品甲基安非
    他1 次。於99年9 月23日晚間9 時許30分許，在桃園縣龜山
    鄉○○路○ 段與中正路口，因其為毒品治安顧慮人口且行方
    不明而為警盤查，葉宸滋於偵查犯罪機關尚未知悉其施用第
    二級毒品犯行前，並坦承其上開施用第二級毒品之犯行，經
    警採集其尿液送驗，結果呈安非他命、甲基安非他命陽性反
    應，而查悉上情。
四、案經新北市政府警察局板橋分局、桃園縣政府警察局龜山分
    局分別報請臺灣板橋地方法院檢察署、臺灣桃園地方法院檢
    察署呈請臺灣高等法院檢察署令轉臺灣臺北地方法院檢察署
    檢察官偵查起訴。
    理  由
一、本件被告葉宸滋所犯為毒品危害防制條例第10條第2 項之施
    用第二級毒品罪，非死刑、無期徒刑、最輕本刑為3 年以上
    有期徒刑之罪，或高等法院管轄第一審之案件，被告於本院
    準備程序進行中，就被訴事實為有罪之陳述，經本院認合於
    刑事訴訟法第273 條之1 第1 項之規定，裁定進行簡式審判
    程序，合先敘明。
二、訊據被告對於上開事實欄二、三所載之事實，於警詢、本院
    準備程序及簡式審判程序中均坦承不諱（見臺灣桃園地方法
    院檢察署99年度毒偵字第6194號卷第3 至4 頁、本院卷第59
    至63頁），其於99年9 月20日下午5 時10分為警查獲後採集
    之尿液（檢體編號：A0000000號）送經台灣檢驗科技股份有
    限公司以EIA 酵素免疫分析法、GC /MS氣相層析質譜儀法初
    步及確認檢驗後，呈安非他命、甲基安非他命陽性反應，有
    勘察採尿同意書、板橋分局偵辦毒品危害防制條例被移送人
    姓名及代碼對照表、台灣檢驗科技股份有限公司99年10月6
    日濫用藥物檢驗報告在卷可參（見臺灣板橋地方法院檢察署
    99年度毒偵字第8209號卷第5 至7 頁），另其於99年9 月23
    日晚間為警查獲後採集之尿液（尿液編號J-990341）送經台
    灣檢驗科技股份有限公司以前開方式檢驗後，呈安非他命、
    甲基安非他命陽性反應，有桃園縣政府警察局龜山分局被採
    尿人尿液暨毒品真實姓名與編號對照表、台灣檢驗科技股份
    有限公司99年10月21日濫用藥物檢驗報告在卷可憑（見臺灣
    桃園地方法院檢察署99年度毒偵字第6194號卷第19、34頁）
    ，足認被告前揭自白與事實相符，應堪採信。又被告曾因施
    用毒品案件經臺灣板橋地方法院以93年度毒聲字第2046號裁
    定送觀察、勒戒後，認有繼續施用毒品之傾向，再經臺灣板
    橋地方法院以94年度毒聲字第1350號裁定送強制戒治，於95
    年3 月30日停止處分釋放出所，並由臺灣板橋地方法院檢察
    署檢察官於同年4 月24日以95年度戒毒偵字第173號不起訴
    處分確定，有臺灣高等法院被告前案紀錄表在卷可按，是被
    告於強制戒治執行完畢釋放後5 年內再犯上開兩次施用第二
    罪，所為均應依法論罪科刑。綜上，本件事證明確，其兩次
    施用第二級毒品之犯行均堪認定。
三、核被告就上開事實欄二、三所為，均係犯毒品危害防制條例
    第10條第2 項之施用第二級毒品罪。其持有第二級毒品後進
    而施用，其持有之低度行為，應分別為施用之高度行為所吸
    收，均不另論罪。被告所犯上開2 次施用第二級毒品犯行，
    犯意各別，應分論併罰之。又被告有如事實欄一、所載前案
    科刑及執行之情形，有臺灣高等法院被告前案紀錄表在卷可
    考，其於有期徒刑執行完畢後5 年內，故意再犯本案有期徒
    刑以上之2 罪，均為累犯，皆應依刑法第47條第1 項之規定
    加重其刑。又按對於未發覺之罪自首而受裁判者，得減輕其
    刑，刑法第62條前段定有明文。而所謂「發覺」，係指有偵
    查犯罪職權之公務員已知悉犯罪事實與犯罪之人而言，而所
    謂知悉，固不以確知其為犯罪之人為必要，但必其犯罪事實
    ，確實存在，且為該管公務員所確知，始屬相當。如犯罪事
    實並不存在而懷疑其已發生，或雖已發生，而為該管公務員
    所不知，僅係推測其已發生而與事實巧合，均與已發覺之情
    形有別（最高法院75年台上字第1634號判例參照），查本案
    被告就上開事實欄三所載之犯行，係於99年9 月23日晚間9
    時30 分許，在桃園縣龜山鄉○○路○ 段與中正路口為警盤
    查，雖因其為毒品治安顧慮人口，且行方不明，然被告係在
    警員未發現有確切之根據得為合理之懷疑前（即本案並未查
    扣得任何毒品或供施用毒品之工具等），即主動供述其施用
    本次第二級毒品，並於接受警察詢問時供承上揭施用甲基安
    非他命1 次之犯行等情，此有被告之警詢筆錄可憑（見臺灣
    桃園地方法院檢察署99年度毒偵字第6194號卷第3 至4 頁）
    ，足認查獲之警員於發現被告當時，僅基於主觀懷疑、推測
    被告可能有施用毒品之犯嫌，尚未掌握確切證據認定被告確
    有施用毒品犯行，則被告主動向警員供出施用毒品犯行之行
    為自符合刑法第62條前段自首之要件，是被告對於未發覺之
    犯罪自首而受裁判，應依刑法第62條前段之規定減輕其刑，
    並就此部分之犯行，依法先加後減之。爰審酌被告經觀察、
    勒戒及強制戒治執行完畢後，仍不知戒惕，且懷孕在身，卻
    無視於毒品對於自身及腹中胎兒健康之戕害及國家對於杜絕
    毒品犯罪之禁令，再犯本件兩次施用毒品犯行，顯然自制力
    薄弱，且前有多次施用毒品前科，有臺灣高等法院被告前案
    紀錄表在卷可參，素行不佳，惟念其於本院審理時尚知坦承
    犯行，態度尚佳，仍有悔改之意，及所犯為自戕行為，兼衡
    被告為國中肄業，經濟狀況不佳，現無業，暨其生活狀況、
    品行、犯罪之動機、目的、手段等一切情狀，分別量處如主
    文所示之刑，及定應執行刑，並諭知易科罰金之折算標準，
    以示儆懲。
據上論斷，應依刑事訴訟法第284條之1、第273條之1第1項、第2
99條第1 項前段，毒品危害防制條例第10條第2 項，刑法第11條
前段、第47條第1 項、第62條前段、第51條第5 款、第41條第1
項前段、第8 項，判決如主文。
本案經檢察官陳仕蘭到庭執行職務。
中    華    民    國   100    年    4     月    22    日
                  刑事第十九庭  法  官  林佑珊
上正本證明與原本無異。
如不服本判決應於收受送達後10日內向本院提出上訴書狀，並應
敘述具體理由；其未敘述上訴理由者，應於上訴期間屆滿後20日
內向本院補提理由書（均須按他造當事人之人數附繕本）「切勿
逕送上級法院」。
                                書記官  陳宏璋
中    華    民    國   100    年    4     月    22    日